臺灣桃園地方法院刑事判決　　　　　　　　　　　　八十九年度易字第一四三號
　　公　訴　人　臺灣桃園地方法院檢察署檢察官
　　被　　　告　戊○○
右列被告因竊盜案件，經檢察官提起公訴（八十九年度偵字第四六八六號、第六六七
四號），本院判決如左：
    主      文
戊○○連續於夜間侵入住宅竊盜，處有期徒刑柒月。
    事      實
一、戊○○基於意圖為自己不法所有之概括犯意，先於民國八十九年二月二日上午九
    時許，在己○○位於桃園市○○路六六號二樓住處與己○○聊天（不構成刑法第
    三百零六條第一項之侵入住宅罪），後趁己○○進入浴室清洗桶子之際，徒手竊
    取己○○所有之青雲牌二十八吋電視機一台，得手後將上開電視置於己○○住處
    後方之倉庫，並予以拆解利用，嗣於同年三月二十二日晚上十時三十分許，在上
    址為警查獲；又於同年五月一日夜間十一時四十分許，侵入桃園縣桃園市○○路
    五五六巷一號一樓住宅之樓梯間，徒手竊取甲○○所有置於該處之憶聲牌ＣＴＶ
    二一○型之電視機一台，得手後置於其位於桃園縣八德市○○街四六巷八號之居
    處，嗣因甲○○發覺戊○○形跡可疑，而報警查獲。
二、案經桃園縣警察局大園分局及桃園分局報告台灣桃園地方法院檢察署檢官偵查起
    訴。
    理      由
一、訊據被告戊○○固供承有於右揭時、地拿走被害人己○○、甲○○之上開電視，
    惟否認有何竊盜犯行，辯稱：伊只是幫己○○保管電視，並未偷走；至甲○○之
    電視部分，伊不知該電視係他人所有，才會從門口外面拿走，知悉後即已將電視
    返還甲○○云云。經查：右揭犯罪事實業據被害人己○○於警訊及本院九十年四
    月六日調查時指述：八十九年二月二日當天，戊○○本來在伊上開住處，伊進去
    浴室洗桶子出來客廳後，就發現電視不見了，追至樓下鄰居告訴伊是戊○○拿走
    的，伊並未授意被告保管該台電視，迄警察查獲前被告亦未告知伊電視置放於何
    處，後來是警察在別人的倉庫找到該台電視等情無訛；並經證人即查獲警員何玉
    虎於偵查中證述：當天是在被告之帶領下找到電視，該倉庫已上鎖，並非己○○
    之倉庫，上開電視已遭拆解而不能使用等語無誤。是被告若係為己○○保管電視
    ，為何將電視置於他人之倉庫，且未告知己○○電視置於何處，甚且將電視拆解
    至不能使用？被告所辯，顯然與事理不符，而不足採。再被害人甲○○亦於警訊
    及本院九十年六月一日調查時指稱：被告係位於其住處同條巷子某公司之員工，
    其平日係在住處之巷口擺攤，失竊之電視是其放在攤位上看的，失竊當日被告曾
    坐在其攤位上看電視看了十幾二十分鐘，說畫面很清晰，當日晚上收攤後，其先
    把電視拿至住處樓梯間放，回攤位整理完東西再回住處時，就發現電視不見了，
    回住處時有看到被告手拿東西騎機車經過，其事後去問被告之老闆，之後是被告
    之老闆及警察至被告住處查獲電視等情綦詳，核與被告於警訊中曾自承：老闆打
    電話問電視是不是伊拿的，伊說是，就從桃園縣八德市○○街四六巷八號之居處
    要拿去還被害人等情相符，足見甲○○所言非虛。是被告工作之地點既與甲○○
    之擺攤及住處地點相近，當日並曾至甲○○之攤位觀看電視，被告實無不知該電
    視為甲○○所有之可能；再該電視既功能完好可供使用之，甲○○為免遭竊，於
    收攤之時先將電視置於樓梯間內，而非置放於門外，亦與常情相符；是該電視既
  放置於樓梯間，顯屬尚有人管領佔有之物，被告實無誤認為無主物之可能，被告
    前述辯解，均屬推諉卸責之詞，實無可採。此外，復有贓物領據二紙在卷可稽，
    本件事證明確，被告犯行堪以認定。
二、按刑法第三百二十一條第一項第一款之夜間侵入住宅竊盜罪，其所謂「住宅」，
    乃指人類日常居住之場所而言，公寓亦屬之。至公寓樓下之「樓梯間」，雖僅供
    各住戶出入通行，然就公寓之整體而言，該樓梯間為該公寓之一部分，而與該公
    寓有密切不可分之關係，故於夜間侵入公寓樓下之樓梯間竊盜，難謂無同時妨害
    居住安全之情形，最高法院七十六年台上字第二九七二號判例可資參照。是被告
    竊取己○○電視機一台部分，係犯刑法第三百二十條第一項普通竊盜罪，被告竊
    得電視後將之拆解以供利用，係竊盜後處分贓物之行為，為不罰之後行為，並未
    成罪。再被告於晚上十一時四十分許之夜間從甲○○住處一樓樓梯間竊取電視機
    部分，係犯同法第三百二十一條第一項第一款於夜間侵入住宅之加重竊盜罪，被
    告先後二次竊盜犯行，均時間緊接，手法雷同，觸犯構成要件相同之罪名，顯係
    基於概括犯意為之，為連續犯，應以一較重之加重竊盜罪論，並依法加重其刑。
    公訴人漏未斟酌及此，而認被告係犯刑法第三百二十條之普通竊盜罪，尚有未洽
    ，惟其社會基本事實同一，本院自應予審理，變更其起訴法條。爰審酌被告年輕
    力壯，不思以勤勉工作賺取所需，而以竊盜方式侵害他人之財產權，所竊財物雖
    價值不高，但對被害人之居家安全及財產權，已造成相當之危害，且犯罪後一再
    推諉犯行，態度不佳等一切情狀，量處如主文所示之刑。
三、移送併辦（臺灣桃園地方法院檢察署八十九年度偵字第七三九一號）意旨另以：
    被告戊○○於八十九年五月十五日，在桃園縣八德市○○○街十巷口與同案被告
    丁○○一同為警查獲時，在丁○○所提之黑色手提包內起獲被害人陳邱秀香、賴
    怡璇、黃文杏、張蕙玲、李國華、傅麗平、郭心一、譚秀蘭、劉美芬等人自八十
    八年十一月間至八十九年五月間陸續失竊之新竹企銀空白支票、身分證、遠百愛
    買出入證、健保卡、美國人壽保單、汽車買賣契約、土地建物所有權狀等物，而
    該手提包係被告戊○○交予丁○○提拿，因認被告涉有竊盜罪嫌等語。訊據被告
    戊○○於本院調查時堅詞否認有何竊盜犯行，辯稱：該手提包確實是丁○○的，
    在偵查中會承認皮包係伊交給丁○○，是因為丁○○叫伊這樣說的等語。經查：
    被告戊○○固於偵查中供稱：皮包係伊叫丁○○背的，是一名綽號「安仔」之人
    叫其等先拿著，不知為贓物等語，惟查獲當日情形業據證人即警員唐亦強於本院
    調查時到庭證稱：當時是去乙○○家搜索，搜索到一半，被告及丁○○進來，兩
    人都各拿一個包包，有查到贓物之皮包為丁○○所拿之女用側背背包等語屬實；
    核與證人乙○○到庭證稱：查獲當天丁○○拿一個不小的女用側背包和被告一起
    到伊住處找伊等語相符，是該皮包既為女用皮包，查獲時確由丁○○所持有，是
    該皮包是否由被告所有，先交由丁○○提拿，已有可疑。再參酌被告與丁○○既
    係朋友，一同為警查獲，則被告於偵查中，為使丁○○與其，均能脫免罪責，臨
    訟諉稱皮包係伊交給丁○○，但又推稱係第三人「安仔」交付，不知皮包內係贓
    物云云，亦屬可能之事。又綜觀卷內被害人之指訴，僅被害人陳秋秀香稱曾見丁○○至其失竊地點雜貨店購物多次等語，餘均未提及被告有何涉嫌竊盜行為，益
    見丁○○較有涉案可能。況縱認上開皮包內之贓物為被告所持有，然持有贓物之
    原因多端，亦無法憑此遽認被告確有上開竊盜犯行。是公訴人併辦部分既乏證據
    足認與前揭論罪科刑部分具有裁判上一罪關係，應退由檢察官另為妥適之處理。
四、移送併辦（臺灣桃園地方法院檢察署八十九年度偵字第九○四二號、第一○六一
    三號）意旨又以：被告戊○○於八十九年五月五日晚上九時許，在桃園縣中壢市
    ○○路○段二七巷處竊取被害人李建興所有車號ＦＲＷ—○六六號重型機車，該
    車並改掛被害人速馬車業有限公司所有，由丁○○以分期付款方式購得使用，惟
    於八十八年七月間遭竊之車號ＫＺＱ—六六七號車牌，供己代步之用，嗣於八十
    九年六月十九日下午二時許，在桃園縣桃園市○○○○○路口為警查獲，因認被
    告涉有竊盜罪嫌等語。訊據被告戊○○堅詞否認有何竊盜犯行，辯稱：該車係於
    八十九年五月中旬在桃園縣八德市高城社區附近向丁○○及其同居人「漢忠」借
    得，不知係贓車等語。經查：ＦＲＷ—○六六號及ＫＺＱ—六六七號機車分屬李
    建興及速馬車業有限公司所有，有車輛竊盜、車牌失竊資料個別查詢報表—查詢
    車輛認可資料各一份在卷可稽，而被害人丁○○於警訊中固指訴：車號ＫＺＱ—
    六六七號機車為其分期付款向速馬車業有限公司購得，於八十八年七月間即於八
    德市被竊，並未報案，並否認曾借車予被告等語。惟丁○○持有之ＫＺＱ—六六
    七號機車若於八十八年七月間即遭竊，又係分期付款，丁○○為免違反動產擔保
    交易法等罪責，應儘速報案，何以遲至八十九年六月間被告為警查獲時，迄未報
    失竊？丁○○上開指訴，實有疑義。再丁○○與被告確曾於八十九年五月十五日
    一同至乙○○住處時，為警查獲持有前述臺灣桃園地方法院檢察署八十九年度偵
    字第七三九一號移送併辦意旨所指之贓物，已如前述，是丁○○既於八十九年五
    月十五日尚與被告一同外出尋友，而係朋友關係，則被告所稱：為警查獲機車係
    於八十九年五月間向丁○○借得，亦屬可能之事。況縱認上開贓車係被告持有，
    並非向丁○○所借得，然持有贓物之原因多端，亦無法僅此遽認被告確有上開竊
    盜機車車身及車牌犯行。是公訴人併辦部分既乏證據足認與前揭論罪科刑部分具
    有裁判上一罪關係，應退由檢察官另為妥適之處理。
五、移送併辦（臺灣桃園地方法院檢察署八十九年度偵字第一一七六四號）意旨復以
    ：被告戊○○與同案被告丙○○共同基於意圖為自己不法所有之犯意聯絡，先於
    八十九年七月二十八日晚上七時許，在桃園縣八德市○○街四六巷巷口，竊取被
    害人吳聲宏所有之ＶＬＦ—一一一號機車，作為代步工具之用後，復於同年八月
    四日晚上十時許，先破壞被害人吳東洲位於桃園縣八德市○○街九號住處之門鎖
    入內著手行竊未獲後，又從該屋頂樓爬至隔壁被害人呂松淋位於同前街十一號之
    住處行竊，著手行竊尚未竊得前，即為吳東洲發現並報警，為警於前揭時、地查
    獲丙○○，並在現場起獲ＶＬＦ—一一一號機車一台、作案用螺絲起子一把及脫
    鞋一雙等物，因認被告戊○○涉有竊盜犯嫌等語。本件公訴人認被告戊○○涉有
    竊盜罪嫌，無非以共同被告丙○○供述被告有一同行竊為其主要論據。經查：丙○○於本院九十年三月十九日訊問時，已翻異前詞，改稱：當天是伊一人自行前
    往竊取等語，是其供述是否屬實，已有疑義。再被害人於警訊中指訴：發現屋內
    遭翻動後至屋外察看，發現有一名男子由四樓往下攀爬，並未見到有其他共犯等
    語無訛，被害人呂松淋則稱：當天伊在洗澡，聽到有人喊有小偷，出來時小偷已
    被抓到等語無誤；是被害人於現場除看見丙○○外，並未發現有其他共犯。至現
    場遺留之脫鞋一雙為丙○○所有，業據丙○○供承在卷，螺絲起子一把亦無證據
    證明為被告所有，是丙○○上開不利於被告之供述，實乏其他證據以資佐證，公
    訴人併辦部分既乏證據足認與前揭論罪科刑部分具有裁判上一罪關係，自應退由
    檢察官另為妥適之處理，均附此敘明。
據上論斷，應依刑事訴訟法第二百九十九條第一項前段、第三百條，刑法第五十六條
、第三百二十一條第一項第一款，判決如主文。
本案經檢察官楊挺宏到庭執行職務。
中        華        民        國    九十一    年    一     月     四    日
                              臺灣桃園地方法院刑事第四庭
                                  審判長法  官   陳世宗
                                        法  官   蔡榮澤
                                        法  官   游士珺
右正本證明與原本無異。
如不服本判決，應於判決送達後十日內向本院提出上訴狀( 應附繕本 )，上訴於
臺灣高等法院。
                                        書記官   王曉雁
中        華        民        國     九十一    年    一    月     十    日
附論罪科刑之法條：
刑法第三百二十一條
犯竊盜罪而有左列情形之一者，處六月以上五年以下有期徒刑：
一、於夜間侵入住宅或有人居住之建築物、船艦或隱匿其內而犯之者。
二、毀越門扇、牆垣或其他安全設備而犯之者。
三、攜帶兇器而犯之者。
四、結夥三人以上而犯之者。
五、乘火災、水災或其他災害之際而犯之者。
六、在車站或埠頭而犯之者。
前項之未遂犯罰之。
